臺灣基隆地方法院刑事判決
111年度訴字第291號
公  訴  人  臺灣基隆地方檢察署檢察官
被      告  李隆昇



上列被告因詐欺案件，經檢察官提起公訴 （111年度偵緝字第54
7號），被告於準備程序進行中，就被訴事實為有罪之陳述，經
告知簡式審判程序之旨後，本院合議庭裁定由受命法官獨任進行
簡式審判程序，判決如下：
    主  文
李隆昇犯三人以上共同詐欺取財罪，處有期徒刑壹年肆月，免其
刑全部之執行。
    事實及理由
一、本案被告李隆昇所犯係死刑、無期徒刑、最輕本刑為3 年以
    上有期徒刑以外之罪，被告於準備程序中就被訴事實為有罪
    之陳述，經告知簡式審判程序之旨，並聽取公訴人及被告之
    意見後，本院認為適宜而依刑事訴訟法第273 條之1 第1 項
    規定，裁定進行簡式審判程序，且依同法第273 條之2 、第
    159 條第2 項之規定，不適用同法第159 條第1 項傳聞法則
    有關限制證據能力之相關規定，亦不受同法第161 條之2 、
    第161 條之3 、第163 條之1 及第164 條至170 條規定之限
    制，合先敘明。
二、本件犯罪事實、證據並所犯法條，除補充被告李隆昇於本院
    之自白外，餘均引用檢察官起訴書之記載（如附件）。
三、爰以行為人之責任為基礎，審酌被告不思正道取財，竟參與
    跨國詐欺集團，運用跨國詐騙，增加各國警方追緝查察之困
    難，造成大陸地區被害人之損失，嚴重阻礙正當工商業務之
    發展及政府行政事務之推動，破壞社會秩序及社會成員間之
    互信基礎甚鉅，所為實值非難，並考量被害人所受之損害程
    度、被告參與犯罪之分工方式、自陳智識程度與家庭生活狀
    況、始終坦承犯行之犯後態度等一切情狀，量處如主文欄所
    示之刑，以示懲儆。
四、末按在大陸地區或在大陸船艦、航空器內犯罪，雖在大陸地
    區曾受處罰，仍得依法處斷。但得免其刑之全部或一部之執
    行，臺灣地區與大陸地區人民關係條例第75條定有明文。查
    被告前揭犯行，業經廣東省東莞市第二人民法院判處有期徒
    刑4年，並處罰金（人民幣）5萬元確定，執行有期徒刑4年
    ，於109年12月12日執行完畢釋放，於109年12月21日返回臺
    灣，有中華人民共和國廣東省東莞市第二人民法院（2020）
    粵1972刑初1054號刑事判決書在卷可稽，堪認該等刑期之執
    行對被告已具有懲戒之效用，揆諸前揭說明，爰依臺灣地區
    與大陸地區人民關係條例第75條後段規定，免其刑之全部執
    行。
五、本案被告尚未領得報酬即遭國際刑警逮捕，堪信被告於本案
    尚未取得報酬，且卷內亦無積極證據足認被告有因本案取得
    不法利得，自無從宣告沒收或追徵。　
據上論斷，應依刑事訴訟法第273條之1第1項、第299條第1項、
    第310條之2、第454條第2項，判決如主文。
本案經檢察官陳虹如提起公訴並到庭執行職務。 
中　　華　　民　　國　　111 　年　　9 　　月　　20　　日
                  刑事第四庭  法　官　齊  潔
以上正本證明與原本無異。
如不服本判決應於收受送達後20日內向本院提出上訴書狀，並應
敘述具體理由；其未敘述上訴理由者，應於上訴期間屆滿後20日
內向本院補提理由書(均須按他造當事人之人數附繕本)「切勿逕
送上級法院」。　　
中　　華　　民　　國　　111 　年　　9 　　月　　20　　日
                              書記官 劉珍珍　　
附錄論罪法條：　　　　　　　　　　　　　
中華民國刑法第339條之4
犯第 339 條詐欺罪而有下列情形之一者，處 1 年以上 7 年以
下有期徒刑，得併科 1 百萬元以下罰金：
一、冒用政府機關或公務員名義犯之。
二、三人以上共同犯之。
三、以廣播電視、電子通訊、網際網路或其他媒體等傳播工具，
    對公眾散布而犯之。
前項之未遂犯罰之。　　　　　　　　　　　　
附件：　　　　　　　　　
台灣基隆地方檢察署檢察官起訴書
                                    111年度偵緝字第547號
　　被　　　告　李隆昇　男　44歲（民國00年0月00日生）
　　　　　　　　　　　　住○○市○○區○○路000○0號
　　　　　　　　　　　　居基隆市○○區○○○路00巷0○0號
                          2樓
　　　　　　　　　　　　國民身分證統一編號：Z000000000號
上列被告因詐欺案件，已經偵查終結，認應提起公訴，茲將犯罪
事實及證據並所犯法條分敘如下：
　　　　犯罪事實
一、李隆昇透過綽號「阿胖」之友人引薦，自民國105年間起加
    入由年籍不詳之幸李禎祥(代號阿祥)出資，於境外西班牙馬
    德里地區建置之詐欺機房集團，並與不詳之詐欺集團成員等
    8人共同意圖為自己不法之所有，基於3人以上共同詐欺取財
    之犯意聯絡，其分工係由電信機房內一、二、三線成員（俗
    稱機子手），分別假冒中國香港等地入境處工作人員、警察
    及檢察官，以撥打電話予大陸地區不特定人民佯稱個人資料
    遭洩露，涉嫌洗錢犯罪，需要將個人銀行帳戶資金轉入安全
    帳戶接受驗資，對不特定人進行詐騙，使大陸地區人民陷於
    錯誤而為財產之交付；俟經國際刑警於105年12月中旬，在
    西班牙馬德里某住宅別墅當地查獲，李隆昇為警方拘捕送往
    西班牙馬德里6號監獄關2年6個月後，於108年6月7日經送往
    大陸地區廣東省東莞市第二人民法院審理，並經該人民法院
    以(2020）粵1972刑初1054號判決判處有期徒刑4年、罰金人
    民幣5萬元確定，嗣於109年12月12日執行完畢釋放，於109
    年12月21日返回臺灣。
二、案經基隆市警察局第四分局報告偵辦。
　　　　證據並所犯法條
一、證據清單及待證事實：
編號 證據名稱 待證事實 1 被告李隆昇於警詢及偵訊時之供述。 證明被告李隆昇加入以幸李禎祥為首之跨境詐欺集團，在西班牙馬德里機房內擔任第一線話務員，並以分工模式，對大陸地區人民詐欺取財之事實。 2 廣東省東莞市第二人民法院(2020）粵1972刑初1054號刑事判決書1份。 ⑴證明被告加入以幸李禎祥為首之跨境詐欺集團，在西班牙馬德里機房內擔任第一線話務員，並與機房內之第一、二、三線話務員，對大陸地區人民以分工模式共同完成詐欺取財之事實。 ⑵證明被告在上開跨境詐騙集團內擔任第一線話務員，經廣東省東莞市第二人民法院於109年11月11日判處有期徒刑4年、罰金人民幣5萬元確定，並於109年12月12日刑期執行完畢釋放之事實。 
二、論罪科刑之意見：
  ㈠按中華民國憲法第4條明定：「中華民國領土，依其固有之疆
    域，非經國民大會之決議，不得變更之。」，而國民大會未
    曾為變更領土之決議。民國94年6月10日修正公布之中華民
    國憲法增修條文第1條第1項規定：「中華民國自由地區選舉
    立法院提出憲法修正案、領土變更案，經公告半年，應於三
    個月內投票複決，不適用憲法第四條、第一百七十四條之規
    定。」，該增修條文第4條第5項規定：「中華民國領土，依
    其固有疆域，非經全體立法委員四分之一之提議，全體立法
    委員四分之三之出席，及出席委員四分之三之決議，提出領
    土變更案，並於公告半年後，經中華民國自由地區選舉人投
    票複決，有效同意票過選舉人總額之半數，不得變更之。」
    ，立法委員迄今不曾為領土變更案之決議，中華民國自由地
    區選舉人亦不曾為領土變更案之複決；另增修條文第11條復
    規定：「自由地區與大陸地區間人民權利義務關係及其他事
    務之處理，得以法律為特別之規定。」台灣地區與大陸地區
    人民關係條例第2條第2款更指明：「大陸地區：指台灣地區
    以外之中華民國領土。」揭示大陸地區仍屬我中華民國之固
    有領土；該條例第75條又規定：「在大陸地區或在大陸船艦
    、航空器內犯罪，雖在大陸地區曾受處罰，仍得依法處斷。
    但得免其刑之全部或一部之執行。」據此，大陸地區現在雖
    因事實上之障礙為我國統治權所不及，但大陸地區既係我國
    固有之領土，則在大陸地區犯罪，仍應受我國法律之處罰，
    最高法院106年度台上字第951號判決可資參照。是本件被告
    雖在西班牙馬德里實施跨境詐騙犯罪，然被害人受詐騙之地
    點為我國大陸地區，揆諸上開說明，本案犯罪地係在我國領
    域內，自應依刑法規定予以處罰。
  ㈡核被告所為，係犯刑法第339條之4第1項第2款之三人以上共
    同犯詐欺取財罪嫌。被告與其他詐欺集團成員間，有犯意聯
    絡及行為分擔，請論以共同正犯。另按在大陸地區或在大陸
    地區船艦、航空器內犯罪，雖在大陸地區曾受處罰，仍得依
    法處斷。但得免其刑之全部或一部之執行，臺灣地區與大陸
    地區人民關係條例第75條定有明文。被告因本件同一犯罪事
    實，前經大陸地區人民法院判處有期徒刑4年確定，並入監
    執行期滿，而於109年12月12日出監，有廣東省東莞市第二
    人民法院(2020）粵1972刑初1054號刑事判決書1份在卷可稽
    ，依臺灣地區與大陸地區人民關係條例第75條但書規定，請
    審酌是否免其刑之全部或一部之執行，附此敘明。
三、依刑事訴訟法第251條第1項提起公訴。
　　此　致
臺灣基隆地方法院
中　　華　　民　　國　 111　　年　　7 　　月　　19　　日
　　　　　　　　　　　　　　　檢  察  官　陳虹如
本件正本證明與原本無異
中　　華　　民　　國　 111　　年　　7   　月　　27  　日
　　　　　　　　　　　　　　　書  記  官  洪士評
附錄本案所犯法條全文
中華民國刑法第339條之4
犯第 339 條詐欺罪而有下列情形之一者，處 1 年以上 7 年以
下有期徒刑，得併科 1 百萬元以下罰金：
一、冒用政府機關或公務員名義犯之。
二、三人以上共同犯之。
三、以廣播電視、電子通訊、網際網路或其他媒體等傳播工具，
    對公眾散布而犯之。
前項之未遂犯罰之。